臺灣臺南地方法院刑事判決
111年度交易字第36號
聲  請  人  臺灣臺南地方檢察署檢察官
被      告  黄建二


上列被告因過失傷害案件，經檢察官聲請以簡易判決處刑（110
年度調偵字第2042號），本院受理後（110年度交簡字第3643號
），認為不宜逕以簡易判決處刑，改依通常程序審理，判決如下
：
    主  文
本件公訴不受理。
    理  由
一、聲請簡易判決處刑意旨如附件。
二、按告訴乃論之罪，告訴人於第一審辯論終結前得撤回其告訴
    ；告訴經撤回者，法院應諭知不受理之判決；又不受理判決
    ，得不經言詞辯論為之，刑事訴訟法第238條第1項、第303
    條第3款、第307條分別定有明文。
三、查本件告訴人詹茂標告訴被告黄建二涉嫌過失傷害案件，檢
    察官聲請簡易判決處刑意旨認被告係觸犯刑法第284條前段
    之過失傷害罪嫌，依同法第287條前段之規定，即須告訴乃
    論。茲據被告及告訴人2人於本院調解成立，告訴人並具狀
    撤回告訴，有本院調解筆錄及告訴人親簽之刑事撤回告訴狀
    各1件在卷可稽，揆諸前開說明，爰不經言詞辯論，逕為諭
    知不受理之判決。
四、據上論斷，應依刑事訴訟法第452條、第303條第3款、第307
    條，判決如主文。
中　　華　　民　　國　　111 　年　　1 　　月　　11　　日
                  刑事第十五庭  法  官  李音儀
以上正本證明與原本無異。
如不服本判決應於收受本判決後20日內向本院提出上訴書狀，並
應敘述具體理由。其未敘述上訴理由者，應於上訴期間屆滿後20
日內向本院補提理由書狀（均須按他造當事人之人數附繕本）「
切勿逕送上級法院」。 
　　　　　　　　　　　　　　　　書記官　陳怡蓁　　　　　
中　　華　　民　　國　　111 　年　　1 　　月　　11　　日
【附件】
臺灣臺南地方檢察署檢察官聲請簡易判決處刑書　
                                   110年度調偵字第2042號
　　被　　　告　黄建二  (年籍資料略)
上列被告因過失傷害案件，業經偵查終結，認為宜以簡易判決處
刑，茲將犯罪事實及證據並所犯法條分敘如下：
　　　　犯罪事實
一、黄建二於民國109年12月16日20時30分許，駕駛車牌號碼000
    -0000號自小客車，沿臺南市北區開元路由西往東方向行駛
    ，行經該路段356號前時，原應注意汽車行駛變換車道時，
    應讓直行車先行，並注意安全距離。而依當時天候晴、路面
    乾燥、無缺陷、無障礙物、視距良好之情狀，客觀上並無不
    能注意之情事，竟疏未注意及此，貿然向右變換車道。適同
    向在後王榮宇（未據告訴）騎乘車牌號碼000-0000號普通重
    型機車（下稱A車）行駛至此，見狀急煞自摔，王榮宇自摔
    後再碰撞同向在前由詹茂標騎乘之車牌號碼000-000號普通
    重型機車（下稱B車），致詹茂標受有左手肘和膝蓋挫傷併
    擦傷等傷害。
二、案經詹茂標訴由臺南市政府警察局第五分局報告偵辦。
　　　 證據並所犯法條
一、訊據被告黃建二雖坦承於上揭時地與告訴人詹茂標發生交通
    事故一情不諱，然辯稱：A車、B車跟我的車子都沒有發生任
    何碰撞，他們的撞擊的地方是在我的右前方，車禍跟我無關
    ，我已經打方向燈停住云云。惟上揭犯罪事實業據告訴人指
    訴、證人王榮宇證述綦詳，復有道路交通事故現場圖、道路
    交通事故調查報告表（一）（二）、奇美醫療財團法人奇美
    醫院診斷證明書1紙、現場照片、監視器錄影光碟暨畫面擷
    取、行車紀錄器錄影光碟暨畫面擷取等附卷可佐。按駕駛人
    變換車道時，應讓直行車先行，並注意安全距離，道路交通
    安全規則第99條第1項第3款定有明文，被告於前揭時地駕車
    本應注意遵守上揭規定。又依當時情形又無不能注意之情事
    ，被告竟疏於注意及此，以致肇事，造成告訴人受有前揭傷
    害，被告顯有過失。且臺南市車輛行車事故鑑定會鑑定意見
    書（南市交鑑字第1101214923號、南鑑0000000案）亦同此
    意見，此有該函文、鑑定意見書等在卷可參。再且被告過失
    行為與告訴人之受傷具有相當因果關係，被告上揭所辯，顯
    係臨訟缷責之詞，委無足採。本件事證明確，被告罪嫌堪予
    認定。
二、核被告所為，係犯刑法第284條前段之過失傷害罪嫌。
三、依刑事訴訟法第451條第1項聲請逕以簡易判決處刑。　　
　　此　　致
臺灣臺南地方法院
中　　華　　民　　國　 110　　年　　10　　月　　18　　日
　　　　　　　　　　　　　　　檢察官  蘇榮照
所犯法條：中華民國刑法第284條(略)
因過失傷害人者，處 1 年以下有期徒刑、拘役或 10 萬元以下
罰金；致重傷者，處 3 年以下有期徒刑、拘役或 30 萬元以下
罰金。
附記事項(略)